臺灣臺南地方法院刑事判決　　　　　　 100年度侵訴字第11號
公　訴　人　臺灣臺南地方法院檢察署檢察官
被　　　告　姜天生
選任辯護人　邱銘律師
上列被告因妨害性自主案件，經檢察官提起公訴（99年度偵字第
17399號），本院判決如下：
    主  文
姜天生犯強制性交罪，處有期徒刑參年陸月；又犯強制猥褻罪，
處有期徒刑壹年；又犯強制性交罪，處有期徒刑參年陸月。應執
行有期徒刑伍年。
    事  實
一、姜天生之姐姜淑華以照顧其母姜江柏雲為由，向行政院勞工
    委員會申請印尼籍看護工即代號0000-0000號之成年女子（
    姓名年籍均詳卷，下稱甲女）於民國98年10月21日入境，在
    臺南市○○區○○路一段95巷25號姜天生之父母住所，擔任
    看護姜天生之母姜江柏雲之工作，而設籍於同區○○路○段
    91號之姜天生，平日亦會至上址待留，且其與甲女之間並無
    所謂男女朋友或任何愛慕情緣關係。
二、姜天生於 99年2月間過年期間某日之晚上約7、8時許，在臺
    南市○○區○○路一段95巷25號1樓客廳處（ 下稱本件客廳
    處），其明知甲女並無與之進行性交行為之意願，猶趁姜天
    生之父母均已入房就寢之機，基於違反甲女之意願而為性交
    之犯意，先要甲女不要入房就寢，陪其同坐在客廳處觀看電
    視，姜天生並挪坐至甲女身旁，一手伸進甲女內褲裡面撫摸
    甲女之下體、另一手則隔著衣服撫摸甲女之胸部，甲女雖欲
    推開姜天生之手並告以：「不可以」等語，惟姜天生仍以手
    指插入甲女陰道內，而為性交1次得手後， 甲女將姜天生之
    手撥開，並至1樓甲女與被告之母同住之和室房間， 姜天生
    乃尾隨甲女至該和室房間門口，與甲女拉扯和室拉門，因姜
    江柏雲似有說夢話出聲：「什麼啦（臺語）」，姜天生始為
    罷手（下稱第一次事件）。
三、姜天生又於 99年9月初某日晚上約7、8時許，同在本件客廳
    處，要甲女不要就寢，並給予甲女新臺幣（下同）50元購買
    鹽酥雞點心回來本件客廳處食用時，其明知甲女並無進行猥
    褻行為之意願，竟萌生違反甲女之意願而為猥褻之犯意，姜
    天生將長褲脫下僅著內褲，命甲女為其沿小腿、大腿往上按
    摩，並於按摩至腰際處時，姜天生將其陰莖從內褲掏出，強
    拉甲女之手撫摸其陰莖，甲女將姜天生之手拉開以示拒絕，
    姜天生仍強將甲女之手拉回撫摸其陰莖，另一手則伸入甲女
    內褲內撫摸，甲女雖向姜天生表示「不可以」並欲離開，惟
    姜天生以腳勾夾住甲女而不讓甲女離去，甲女遂告以如果不
    放開，就要大聲喊叫阿公起來之類之語，姜天生始放手，甲
    女乃趁機跑回房間（下稱第二次事件）。
四、姜天生復在與第二次事件發生之日相隔約1星期之99年9月中
    旬某日晚上約7、8時許，同在本件客廳處，要甲女不要就寢
    ，並給予甲女50元購買鹽酥雞點心回來本件客廳處食用後，
    只著內褲之姜天生明知甲女並無與之進行性交行為之意願，
    仍本於違反甲女之意願而為性交之犯意，要甲女為其按摩大
    腿至腳底之時，姜天生將手伸進甲女之內褲裡面，甲女雖向
    姜天生表示「不可以」，姜天生仍以手指插入甲女陰道，而
    為性交1次得手後， 姜天生尚將其內褲脫下，欲將其陰莖插
    入甲女陰道而將甲女推至沙發上，要甲女躺在沙發時，甲女
    翻身跌滾至地板，並趁機跑回房間（下稱第三次事件）。
五、案經甲女訴由臺南市政府警察局麻豆分局報請臺灣臺南地方
    法院檢察署檢察官偵查起訴。
    理  由
壹、證據能力部分：
一、按被告以外之人於偵查中向檢察官所為之陳述，除顯有不可
    信之情況者外，得為證據， 刑事訴訟法第159條之1第2項定
    有明文。告訴人甲女及證人姜淑華於偵查中之具結陳述，係
    被告姜天生以外之人於偵查中向檢察官所為之陳述，且均未
    見有何顯不可信之情況，依上開規定，得為證據。
二、按測謊鑑定，形式上須符合測謊基本要件，如：(1)、經受測
    人同意配合，並已告知得拒絕受測，以減輕受測者不必要之
    壓力；(2)、測謊員須經良好之專業訓練與相當之經驗；(3)、
    測謊儀器品質良好且運作正常；(4)、受測人身心及意識狀態
    正常；(5)、測謊環境良好，無不當之外力干擾等等，始可能
    獲致正確之結論。苟缺其一，即足以動搖測謊整體結構，而
    影響測謊結果之實質（最高法院92年度台上字第2282號、93
    年度台上字第1938號裁判要旨參照）。經查被告於偵查中，
    經檢察官審酌必要性後，徵得被告之同意（見偵查卷第24頁
    ），囑託法務部調查局指定測謊鑑定人於 100年3月1日對其
    施以測謊鑑定，測謊鑑定實施前，業經鑑定人向被告進行測
    前會談，告知得拒絕測謊之權利事項，並經觀察、詢問其身
    心狀況、測謊問題解說、測謊儀器解說，由被告親自簽署測
    謊同意書，且測謊鑑定進行地點，位在法務部調查局鑑識科
    學處南部地區測謊組，測謊環境具備影音監視功能、空調、
    隔音，無外界干擾因素，施測環境評估良好，且測謊儀器係
    美國拉法葉儀器公司製造（La fayette Instrument Co.）
    ，型號761-98GA，測前檢查紀錄功能，無故障因素，施測鑑
    定人周潤德曾於法務部調查局修畢測謊技術課程，有法務部
    調查局測謊鑑定過程參考資料所附測謊程序說明、測謊對象
    身心狀況調查表、測謊同意書、法務部調查局結業證書在卷
    可稽（見偵卷第42至47頁），故本次測謊程序，符合上述基
    本要件，依測謊程序所製作之法務部調查局 100年3月8日調
    科參字第10000081110號測謊報告書，應有證據能力。
三、姜淑華於司法警察調查中之陳述，甲女之薪資及體檢費支出
    一覽表1份（見審卷第26至28頁）， 聯亞人力資源管理顧問
    有限公司外籍勞工服務紀錄表3份（ 見審卷第32至34頁）、
    「Baby」卡影本及說明書影本各1份（見審卷第60頁）、行
    政院勞工委員會 100年5月24日勞職許字第1000014771號函1
    份（含附件，見審卷第50至56頁）、 臺南市政府勞工局100
    年4月19日南市勞保條字第1000286910號函及附件1份（含附
    件，見審卷第17至19頁）、 勞動契約監護工契約書1份（見
    審卷第156至159頁），檢察官、被告及辯護人於本院調查證
    據時，均知曉為審判外之言詞及書面陳述，且至言詞辯論終
    結前均未聲明異議，本院審酌上開言詞及書面陳述，係作成
    之情況並無不適當之情， 依刑事訴訟法第159條之5第2項規
    定，得為證據。
四、又甲女於司法警察調查中之陳述，本為審判外之言詞陳述，
    且辯護人不同意其證據能力，復無其他例外賦與證據能力之
    情形，不得為證據。
貳、實體部分：
一、訊據被告對於甲女係印尼籍，並受僱於被告之姐姜淑華而於
    98年10月21日入境，在臺南市○○區○○路一段95巷25號被
    告父母之住所，擔任看護被告之母姜江柏雲之工作，而設籍
    於同區○○路○段91號之被告，平日亦會至上址待留，其與
    甲女之間並無男女朋友或任何愛慕情緣關係，且曾在 99年9
    月初某日晚上7、8點，其於本件客廳處，由甲女為當時僅著
    內褲之被告按摩等情，固為坦承，惟矢口否認犯行，並辯稱
    ：我在夏天洗澡完畢後，會僅著內褲，但從未對甲女進行如
    第一次至第三次事件所指之性交、猥褻舉動，且甲女業已在
    印尼結婚，其來臺時卻謊稱未婚，復又曾因二次過錯而遭警
    告，依契約約定，若再受警告一次，甲女即會被解僱並遣回
    印尼，故甲女有說謊之習及因懼遭解僱遣返印尼，才會虛構
    遭我性侵害之情節云云。經查：
  (一)被告之姐姜淑華曾以照顧其母姜江柏雲為由，向行政院勞工
    委員會申請許可聘僱甲女在臺南市○○區○○路一段95巷25
    號被告父母之住所，擔任看護姜江柏雲之工作，且經許可後
    ，甲女即於98年10月21日入境，並與姜江柏雲同住於上址而
    從事上開看護工作，且直至甲女於 99年11月9日撥打1955受
    理外籍勞工緊急申訴專線（下稱1955專線），申訴其遭僱主
    之兄（即被告）性侵害，經臺南市政府勞工局人員於同年月
    10日會同社工員及警員查察之後，甲女始離開上址安置他處
    等情，有臺南市政府勞工局100年4月19日南市勞保條字第10
    00286910號函及函附之1955專線受理外籍勞工緊急申訴案件
    紀錄暨派案單1份附卷可稽（見審卷第17至19頁）， 再者被
    告亦稱甲女係從事照顧姜江柏雲之工作，不需對其服侍或照
    顧，且其與甲女並無男女朋友關係等語（見審卷第178、179
    頁），則甲女僅單純受姜淑華之聘僱，而至上址與姜江柏雲
    同住並從事看護姜江柏雲之工作，其與姜淑華之兄即被告之
    間，並無所謂男女朋友或任何愛慕情誼之關係存在。
  (二)證人甲女迭於偵訊及審理中證稱：(1)被告於 99年2月間過年
    期間某日之晚上約7、8時許，我去倒垃圾完畢後要去睡覺，
    被告叫我不要就寢而陪其同在本件客廳處看電視，當時被告
    之父在二樓房間、姜江柏雲在一樓後面靠近廚房而與我同住
    之和室房內，而從臺北回來過年之僱主姜淑華外出拜拜尚未
    返回，我坐在本件客廳處之小椅子，本來坐在沙發之被告就
    移至我的旁邊，一手從我穿的運動褲之褲頭伸入，並伸進內
    褲裡面摸我的下體，另一手則隔著衣服摸我的胸部，我向被
    告說「不可以」，並要用手推開被告，但被告之力氣很大，
    其手指仍有插入我的陰道內約2、3分鐘，嗣我將被告之手撥
    開，離開至上開我與姜江柏雲同住之和室房間，被告追至該
    和室房間門口，我要將拉門關上、被告要將拉門打開，雙方
    拉扯和室拉門，因在和室房內睡覺之姜江柏雲似有說夢話出
    聲：「什麼啦（臺語）」，被告以為姜江柏雲起來，就走開
    回本件客廳處繼續看電視；(2)我與被告之父及姜江柏雲曾於
    99年8月間至臺北，同年9月回來臺南市○○區○○路一段95
    巷25號後， 在同年9月初某日晚上7、8時許，當時被告之父
    及姜江柏雲均已就寢，我本來要去睡覺，而在本件客廳處之
    被告叫我不要就寢，陪其同在本件客廳處看電視，並給我50
    元購買鹽酥雞點心回來本件客廳處食用時，被告將長褲脫下
    剩著內褲，躺在長沙發那邊叫我幫其按摩大腿至腳底，我為
    其按摩小腿至膝蓋，被告一直叫我往上按摩，我再沿大腿按
    摩至腰際處時，被告將其陰莖從內褲拉出來，再拉我的手去
    摸該陰莖，我不要而將被告之手拉開，但被告又把我的手拉
    回去摸其陰莖，且其另一隻手開始伸入我的內褲內撫摸，但
    手並未進入陰道，我向被告表示「不可以」，且想離開，惟
    被告用腳勾夾住我而不讓我離去，我就向其告以如果不放開
    ，就要大聲喊叫阿公起來之類之語，被告才放手，我遂跑回
    房間；(3)在與上開第二次事件之日相隔約1星期後之99年9月
    中旬某日晚上7、8時許，當時在本件客廳處之被告叫我不要
    去睡覺，並給我50元購買鹽酥雞點心回來本件客廳處食用後
    ，只著內褲之被告要我幫其按摩大腿至腳底時，其將手伸進
    我的內褲裡面要摸我，我向其表示「不可以」，被告說沒關
    係，並以手指插入我的陰道裡面，且被告還將其內褲脫下，
    欲將其陰莖插入我的陰道而將我推至沙發上，要我躺在沙發
    時，我翻身跌滾至地板，並趁機跑回房間等語至明（見偵卷
    第13至15頁，審卷第96至101、103至106、118至119頁）。
  (三)再甲女尚迭於偵訊及審理中證稱：在第一次事件發生後，而
    姜淑華於 99年2月間尚在臺南市○○區○○路一段95巷25號
    之時，我向姜淑華表示要打電話給仲介，姜淑華詢問為何，
    我向其表示被告有時摸我的屁股、胸部，今日用手指插入裡
    面，我並有展示摸之動作予姜淑華，姜淑華表示會叫被告不
    可以這樣做，也叫我不可以告訴別人此事，如果我告訴別人
    ，就要把我送回印尼；在99年10月間姜淑華從臺北回來上址
    時，我有向其表示被告對我不禮貌、摸摸，還要跟我睡覺，
    姜淑華說其會告訴被告不可以做這樣之事，也叫我不可以告
    訴別人及仲介，不然就要送我回印尼等語（見偵卷第14、15
    頁，審卷第101至103、106、107頁），且證人姜淑華迭於司
    法警察調查中、偵訊及審理中亦證稱：甲女之臺語、國語都
    不是很好，我跟她溝通都是一個大概，其曾有以印尼文夾雜
    一點點中文，向我說被告有摸她的身體，用嘴講之外尚有如
    用右手揮左手之方式比出碰到其身體之動作，大概向我反應
    被告不禮貌之意思，何時向我說的已不記得，我有就此詢問
    被告，被告否認等語（ 見警卷15頁，偵卷36頁，審卷第128
    、130至134頁），可見甲女在其本身之臺語、國語能力均欠
    佳之情況下，猶曾試圖透過以印尼文夾雜一點點中文，以及
    輔以肢體展示摸觸動作之方式，向姜淑華反映被告有對其施
    以摸觸身體之不當作為，且姜淑華並因而向被告詢問之情事
    存在。
  (四)又經被告同意而囑託法務部調查局對被告為測謊鑑定，透過
    控制問題法、混合問題法等測謊方法，鑑定結果認為被告對
    本案(1)其未伸手至甲女內褲裡(2)其未用手指插入甲女之陰道
    之問題，經測試呈情緒波動之反應，研判有說謊之情，有法
    務部調查局 100年3月8日調科參字第1000008110號測謊報告
    書1份在卷可憑（見偵查卷第41至47頁）， 查上開測謊鑑定
    係檢察官詢問被告同意後而為（見偵卷第24頁），被告對於
    接受測謊一事，事先即有預知而心理已有準備，且其接受測
    謊當時，身體狀況尚佳，除曾於8、9年前因白內障進行手術
    外，並無其他疾病，既無習慣性服藥，於測試前一日亦無服
    食藥物或飲酒，且前一日之睡眠情形尚佳，並於測試前已食
    用早餐等情，有上開測謊報告書所附之測謊對象身心狀況調
    查表1紙附卷可參， 則被告係於事先即已預知，且在心智健
    全之狀態下，接受上開測謊鑑定，該測謊鑑定結果自可採為
    判斷之依據。是以，由被告對於上開二個測謊問題所出現之
    說謊反應，不僅顯示其辯稱並未曾伸手至甲女內褲內及用手
    指插入甲女之陰道云云業屬不實，相對地，更足以佐證甲女
    指述曾遭被告伸手進入其內褲內撫摸，以及被告曾用手指插
    入其陰道內等情節，應非虛構而真實可信。
  (五)又甲女對於其在 99年11月9日撥打1955專線申訴之前，曾於
    99年4月21日接受體檢， 且居住臺南市○○區○○路一段95
    巷25號之期間，持有可透過該址之家用電話對外撥打之「Ba
    by」（即「BAYI」）卡，亦可外出購物，然其並未在體檢時
    告知遭性侵害之事，亦未在外出時或曾使用「Baby」卡撥打
    電話對外求援等情，固為坦認，且證人即仲介甲女受僱擔任
    看護工作之聯亞人力資源管理顧問有公司之員工黃琪芳於審
    理中證稱：自甲女進入臺灣後，我曾送甲女至臺南工作及二
    次在僱主於臺北住處，先後見過甲女三次，甲女均未向我反
    應其在僱主住處遭受性騷擾或性侵害等語（見審卷第140 頁
    ），並有甲女之薪資、體檢費支出一覽表及「Baby」卡影本
    、說明書影本各1份附卷可參（見審卷第26至28、60頁），
    然查：
    (1)甲女迭於偵訊及審理中除陳稱：我是第一次來臺灣工作，
      中文只能聽說一點點，如是不是、有沒有、可以、不可以
      ，買東西及與僱主、僱主家人用比手劃腳方式溝通，我並
      無手機， 「Baby 」卡只能透過僱主住處之家用電話才能
      使用，但我自己不能使用該家用電話，若要使用，要跟僱
      主講並經其同意才可以，僱主說如果我偷打，其會知道，
      因僱主不讓我使用僱主住處之家用電話，無法用「Baby」
      卡打給朋友，且我朋友很忙，打手機比較方便，係直至99
      年9月底， 我委託隔鄰之外勞打電話給我在臺中之一位親
      戚，叫該親戚買手機寄由該外勞轉交予我，有了手機才能
      打給朋友，且直至99年11月間取得最好之朋友的電話，才
      打電話給這個最好的朋友，並向其講上開三次事件之事，
      且本來我以為來臺灣就是一個僱主，不知道可以換僱主，
      係朋友跟我說之後，我才知可以換僱主，我有問該朋友可
      否打電話給仲介說要換僱主，朋友說不要打電話給仲介，
      會遭仲介責罵及會被送回去，為了保護我，就叫我打1955
      專線，我原本不知這個專線，經朋友告知後，我才打該專
      線報案等語外，尚於審理中陳稱：之前係因害怕若講出上
      開三次事件之事，會被僱主送回印尼，且姜淑華叫我不能
      講，否則就要送我回印尼，所以體檢時未跟醫生或其他人
      說，也不敢報警或求救，我是想繼續本件看護工作，但被
      告這樣對我，我不要且害怕其日後又會如此，所以才打19
      55專線，我知道說出來可能會被送回印尼，但就算如此，
      我也把事情說出來讓家人知道等語（見偵卷第15、16頁，
      審卷第107、111至115至118、120頁）。
    (2)證人黃琪芳於審理中陳稱：甲女之國語或臺語之溝通能力
      不好，原則上我們向僱主建議若需直接溝通，可以電話諮
      詢，以及打我手機請翻譯直接聯繫，我們並未告知甲女有
      問題可以撥打1955專線，而是告知可以撥打公司電話及我
      的手機，送工之第一日就非常交待甲女完全不能使用僱主
      家裡的電話，入工之第一日雖有幫甲女購買「Baby」卡，
      但告知若要撥打僱主家裡的電話，一定要通知被告之父、
      母才能使用，我當下有告知僱主不要讓甲女使用家裡的電
      話電話，也跟甲女說不能使用家裡的電話等語（見審卷第
      142頁）， 且姜淑華亦迭於司法警察調查中偵訊及審理中
      陳稱：甲女之臺語、國語都不是很好，甲女之中文與我溝
      通之間存有問題，我跟她溝通都是一個大概，剛開始都是
      帶翻譯來，溝通前先跟仲介說需要做什麼，仲介再請翻譯
      向其說，平常其大概會說吃飯、洗澡等語（見警卷第15頁
      ，偵卷第36頁，審卷第123至130頁）。
    (3)依上所述，甲女係印尼籍且第一次來臺，且在一直明顯欠
      缺臺語、國語能力而無法正常溝通，並對我國法令及周遭
      環境訊息均不了解之情狀下，隻身一人在陌生之國度工作
      生活，本非我國勞工，或業多次來臺工作而對我國生活環
      境已相當熟稔之外籍勞工所能相比，又其雖持有可透過僱
      主住處家用電話對外撥打之「Baby」卡，惟因自始即遭嚴
      格告誡不可擅自使用僱主住處家用電話對外撥打，且因擔
      心若對外陳出被告之行為，恐將因而被送回印尼而喪失工
      作之顧慮，致不敢對外伸張，並直至輾轉取得可供對外聯
      絡之手機，復據以與信任之友人取得聯繫，而得知有專供
      外籍勞工申訴及處理遭受不當待遇之1955專線之管道，且
      仍有更換僱主之機會等訊息後，始不再隱忍而決定對外申
      訴，以脫免日後再同遭被告侵害之憂懼，則甲女雖未在遭
      受被告侵害後，立即採取對外反映或求援之舉動，然由其
      所處境地之角度考量，仍合乎情理，尚不能因甲女在99年
      11月9日撥打1955專線申訴之前， 未曾有對外伸張反映遭
      受被告之性侵害或對外求援之動作，即可遽為否認甲女指
      訴情節之真實性。
  (六)再甲女在來臺工作前，其於印尼即有結婚，然於受僱之勞動
    契約上勾示未婚，且其曾於99年8月5日因將姜江柏雲之已斷
    裂而尚未修復之假牙，放入姜江柏雲口中而造成危險之過錯
    ， 以及其曾於同年9月27日因將廁所洗手台阻塞及廚房食用
    油未鎖緊瓶蓋之過錯，先後經姜淑華向仲介之聯亞人力資源
    管理顧問有公司反映，而經該公司人員以電話對甲女進行警
    告二次等情，同為甲女所承，並有勞動契約監護工契約書及
    聯亞人力資源管理顧問有限公司 99年8月5日、同年9月27日
    外籍勞工服務紀錄表各1份在卷可稽（見審卷第33、34、156
    至159頁）， 且依上開勞動契約監護工契約書之內容，其第
    六條第一項係有約定若甲女（即乙方）在工作期間無法適任
    工作，並且提出三次經雙方認證之警告函，姜淑華得終止契
    約將甲女遣送返國等語，然查：
    (1)被告迭於司法警察調查中及偵訊中陳稱：我平常對甲女不
      錯，我父母對甲女很好，而我及姜淑華不曾打罵甲女，也
      不會對其虐待等語（見警卷第4頁，偵卷第22頁）， 且甲
      女除於審理中陳稱：我在印尼時，身分證上未寫結婚，而
      印尼之公司叫我到臺灣要說未婚等語外，尚迭於偵訊及審
      理中陳稱：姜淑華並未積欠工作報酬未付，遇假日未休也
      會給我加班費，姜淑華也未表示其無法給付工資而要將我
      解僱，且姜淑華、姜江柏雲及被告之父對我都很好，沒有
      發生衝突，被告除了前揭三次事件之行為外，並不會打罵
      或虐待我，我是想繼續本件看護工作，但被告這樣對我，
      我不要等語（見偵卷第15、16頁，第108、113、120頁）
      。
    (2)姜淑華除迭於偵訊及審理中陳稱：我未積欠甲女薪水，且
      我之父母及被告對甲女都很和氣，家人未對甲女兇過，甲
      女與我家人間之相處還好，只要其能將姜江柏雲照顧好，
      對其也沒有不好，而甲女在我住處工作之期間，未曾向我
      反應其待不下去而要更換僱主，或是與我家人吵架而不想
      再做下去，而我父母或被告亦未曾向我講過甲女曾向渠等
      反應想要更換僱主等語外，於審理中尚稱：甲女來臺時係
      向仲介表示其未婚，然對我們而言，其有無結婚並不重要
      ，我們都可以接受，且其雖有前開二次過錯而遭到二次警
      告，仲介也有建議我們更換，但因姜江柏雲固定在臺北就
      醫，考慮若要更換看護就必須至臺北由醫師開立證明之麻
      煩，所以甲女雖有過錯，但其改進就好，仍願給予機會，
      尚未至一定要更換看護之程度等語（見偵卷第36頁，審卷
      第127、135、136頁）； 再者黃琪芳於審理中亦稱：就上
      開甲女之二次過錯，我有向其口頭告知若再犯錯，會終止
      契約及遣返，我們也曾向僱主建議更換看護，然因更換程
      序麻煩，甚至會有空窗期出現，僱主覺得還不如給甲女一
      個機會，透過翻譯繼續溝通而給其一個轉圜餘地，且甲女
      未曾向我們表示其想更換僱主等語（見審卷第140、141頁
      ）。
    (3)由上所述，僱主姜淑華並無積欠甲女報酬，而甲女與姜淑
      華及其家人即被告、被告父母之間，平日相處尚稱融洽，
      除甲女指訴之上開三件事件外，未見有何因爭吵衝突，或
      甲女因有何遭受打罵、虐待，致有要求更換看護或更換僱
      主之情，且甲女是否未婚，與其看護能力無關，亦非僱主
      姜淑華所在意之處，又甲女在 99年11月9日撥打1955專線
      申訴之前，雖有前開過錯而遭警告二次，然甲女並未因此
      即無繼續受僱擔任本件看護工作之意，且僱主姜淑華亦認
      甲女可以改進，而未達必須終止契約而將甲女更換之程度
      ，足見甲女既無因遭積欠報酬，或曾遭受僱主姜淑華或其
      家人即被告、被告父母之打罵、虐待，而有心存不滿怨恨
      之情；又甲女雖曾有過錯遭到警告，然其並未因此即不願
      再繼續受僱，且僱主姜淑華亦無因而要將契約終止並將甲
      女更換之意，此外甲女亦無所謂藉本件向被告提出告訴之
      機，而向被告或其家人索取金錢利益之舉動。是以，甲女
      並無因報酬金錢之糾紛，或因曾受打罵虐待之不當待遇，
      或因過錯遭受警告並因而喪失工作等情，致對僱主或被告
      心生不滿怨懟，遂存有虛構情節施以報復，或藉以索取金
      錢利益之動機及跡象，並再參以實際上甲女將本件三件事
      件對外曝光，反倒使自己勢必無法再繼續受僱於姜淑華，
      並逼使自己陷於遭到遣送回印尼而無法再於臺灣工作賺取
      報酬之宭境，更彰顯甲女若非因無法再行隱忍被告所為，
      實無虛編上開事件情節，而甘願承受喪失繼續在臺工作賺
      取報酬之不利狀態等情綜合以觀，甲女當無刻意設詞誣陷
      被告之必要，尚不能僅因甲女未誠實申報已婚身分，以及
      在從事看護之工作中曾有過錯遭到警告，即遽以認為甲女
      所言係虛構情節而設詞構陷。
  (七)從而，甲女指訴之內容明確，並由其確曾試圖向僱主姜淑華
    反映被告有對其施以摸觸身體之不當作為之舉動，且上揭測
    謊鑑定結果，足可佐證甲女指述曾遭被告伸手進入其內褲內
    撫摸及被告曾用手指插入其陰道內等情並非虛構，復又未見
    甲女有何須刻意設詞陷害被告入罪之動機及必要等情以觀，
    甲女所陳上開三次事件之情節，應可信為真實。是以，被告
    明知甲女僅單純受姜淑華之聘僱，而從事看護姜江柏雲之工
    作，其與甲女之間並無所謂男女朋友或任何愛慕情誼之關係
    ，甲女亦無任何與被告進行性交或猥褻行為之原由及意願，
    然被告仍不顧甲女之意願，且在甲女已透過口出「不可以」
    、推開被告之手及試圖離開被告等舉動，而具體表徵無與被
    告進行性交、猥褻行為之意願，被告猶不理會而率自進行第
    一次、第三次事件所示之性交行為，以及第二次事件所示之
    猥褻行為，則被告係在違反甲女意願之狀況下，透過上開三
    次事件所述手段，對甲女施以上揭性交、猥褻行為得手之情
    ，不容被告推諉，其被告所辯云云，無非事後卸責之詞，不
    足採信，本件事證明確，被告犯行洵堪認定。
二、核被告所為，就第一次及第三次事件部分，均各犯刑法第22
    1條第1項之強制性交罪，就第二次事件部分，係犯同法第22
    4條之強制猥褻罪。 上開犯行，犯意各別、行為互殊，應分
    論併罰之。爰審酌甲女係與親人分離而遠渡重洋，隻身一人
    來臺，在人生地不熟之國度內，從事看護被告母親生活起居
    之辛苦工作之外籍勞工，被告未感念甲女幫其照料母親之辛
    勞，竟為圖滿足一己之慾，不顧甲女根本無與之進行猥褻或
    性交行為之意願，猶強行對甲女施以如上開三次事件所示之
    猥褻、性交作為，業侵害甲女之性自主權，致甲女之內心遭
    到打擊，並處於唯恐再遭被告性侵之憂慮不安狀態，而心靈
    蒙受苦痛，且被告犯後猶飾詞否認犯行，犯後態度難認良好
    ，然考量被告先前除曾於84年間因違反麻醉藥品管理條例案
    件，經法院判處有期徒刑3月（於 84年8月7日執行完畢），
    以及曾於 97年間因公共危險案件，經法院判處罰金新臺幣6
    萬元外，並無其他犯罪紀錄，有臺灣高等法院被告全國前案
    紀錄表1份在卷可參， 衡非為非作歹、素行欠佳之惡劣之徒
    ，且斟酌其對甲女進行本件犯罪所施之手段，尚非對甲女施
    以凌虐及造成身體傷害之嚴重程度等一切情狀，分別量處如
    主文所示之刑， 且檢察官求處定應執行刑為有期徒刑4年10
    月之建議，依上開被告所犯情節及犯後態度，稍屬過輕，認
    應酌定其執行刑為有期徒刑5年，以示懲儆。
據上論斷，應依刑事訴訟法第299條第1項前段，刑法第221條第1
項、第224條、第51條第1項第5款，判決如主文。
本案經檢察官吳書嫺到庭執行職務。
中    華    民    國   100    年    12    月    9     日
                  刑事第五庭審判長法  官  蔡奇秀
                                  法  官  余玟慧
                                  法  官  陳威龍
以上正本證明與原本無異。
如不服本判決應於收受本判決後10日內向本院提出上訴書狀，並
應敘述具體理由。其未敘述上訴理由者，應於上訴期間屆滿後20
日內向本院補提理由書狀（均須按他造當事人之人數附繕本）「
切勿逕送上級法院」。
                                  書記官  蘇嬿合
中    華    民    國   100    年    12    月    9     日
附錄本案論罪科刑法條全文：
刑法第221條第1項：
對於男女以強暴、脅迫、恐嚇、催眠術或其他違反其意願之方法
而為性交者，處3年以上10年以下有期徒刑。
刑法第224條：
對於男女以強暴、脅迫、恐嚇、催眠術或其他違反其意願之方法
，而為猥褻之行為者，處 6 月以上 5 年以下有期徒刑。